【裁判字號】    89,聲再,420
【裁判日期】    890629
【裁判案由】    聲請再審
【裁判全文】
臺灣高等法院刑事裁定                  八十九年度聲再字第四二０號
    再審聲請人
    即受判決人  甲○○
右聲請人，因詐欺案件，對於本院中華民國八十九年六月二十九日確定判決（八十九
年度上易字第一七五四號），聲請再審，本院裁定如左：
    主      文
再審之聲請駁回。
    事      實
一、本件聲請意旨略以：(一)原判決有足生影響於判決之重要證據漏未審酌之再審理由
    ：由告訴代理人王衍紋於民國（下同）八十七年十二月二十日、八十八年一月
    二十一日之陳述及其於八十七年十二月三十一日之陳報狀所載、告訴人員工洪儀
    龍與陳姿育及姜玫君等分別於八十八年七月三十日、八十八年八月十八日之證述
    ，可以證明受判決人即被告並無施用詐術行為。由證人張聲命於八十八年三月
    十八日、同年四月十九日、同年六月二十八日之證述及證人林萬發於八十八年七
    月三十日之證述，可以證明被告並無詐欺犯意之聯絡。由證人張哲源、黃瓊慧
    分別於八十七年十月二十三日及八十八年八月十八日、八十八年四月十九日之證
    述與證人張聲命所寄之支票、委刊單、支票及退票理由單等證據，可以證明被告
    不知系爭支票簿已由張聲命領回。(二)發見確實之新證據：由訴外人楊文鯉曾在被
    告告訴共同被告林國進及張聲命共同偽造有價證券乙案（案號：臺灣台北地方法
    院檢察署八十八年度偵續字第四九七號），於偵查時之證述，可以證明被告確實
    不知系爭支票已由張聲命取回，是楊文鯉作證之筆錄可視為新證據，爰依刑事訴
    訟法第四百二十一條、第四百二十條第一項第六款之規定聲請再審云云。
二、按刑事訴訟法第四百二十一條所謂「足生影響於判決之重要證據漏未審酌」，係
    指當事人於第二審法院判決前，所提出之證物，足以影響、變更判決結果，而法
    院漏未審酌而言。如當事人所提出之證物，不足以影響判決結果，或法院依調查
    之結果，本於論理法則、經驗法則，取捨證據後，認定事實者，則不包括之。次
    按刑事訴訟法第四百二十條第一項第六款所謂發見確實之新証據，係指該證據當
    時已經存在。為法院及當事人所不知，事後始經發見且必可認為確實足以動搖原
    確定判決而為受判決人有利之判決者而言（最高法院四十九年台抗字第七二號裁
    定參照）。
三、經查：(一)原確定判決本於職權依調查證據之結果，取捨證據後認定：被告甲○
    ○與共同被告林國進，二人均明知皇國企業股份有限公司（即皇國公司）甫成立
    尚未正式營運獲取收入且可供運用之流動資金有限，竟與該公司總經理謝珍國（
    未據起訴）共同萌生意圖為自己不法所有之犯意聯絡，由林國進指示不知情之皇
    國公司會計主任張聲命簽發八十七年十月十九日為發票日，面額新台幣二十萬元
    之支票乙紙，再持之於八十七年十月十二日，以皇國公司舉辦開幕酒會名義向環
    亞大飯店股份有限公司洽訂同月三十日之宴席之訂金，並佯稱：餘款將以現金支
    付。（見原確定判決理由欄第二點第一段）被告甲○○自承參加告訴人環亞飯
    店就開幕酒會所辦之試吃餐飲，衡情，被告甲○○既先至環亞飯店參加試吃飲宴
    ，復出席開幕酒會，並發送開幕酒會請柬，竟諉稱不知皇國公司向告訴人環亞飯
    店預訂開幕酒會云云令人難以置信。故被告甲○○此部分辯解不足採信。（見原
    確定判決理由欄第一點、第二點第二段、第一審判決理由欄第二點第二段）被
    告甲○○對於皇國公司支票使用方法，係經其所同意，其辯稱支票係盜開使用云
    云，無非事後卸責之詞（見原確定判決理由欄第二點第三段）。是原確定判決就
    聲請再審意旨(一)所述，均於判決理由欄詳加審酌、指駁、說明，當無所謂漏未審
    酌重要證據之可言，再審聲請人所指，無非就原審已認定之事實再行爭執而已，
    自非適法之再審理由。(二)聲請人另以案外人楊文鯉於另案證述之筆錄，據為聲請
    再審之事由。惟甲○○與林國進共同出資成立皇國公司，甲○○並擔任負責人，
    對於該公司之資力不可能諉為不知，乃該公司之帳戶自八十七年十月十七日開戶
    起至同年十二月四日被公告為拒絕往來戶為止，存入之資金僅為一萬元、四萬元
    （見原判決理由欄二之(四)所載），無償付之能力，竟向環亞飯店訂向一百五十萬
    元之酒席，於消費後亦不付款，顯見甲○○等人有不法所有之意圖，至於皇國公
    司之支票歸何人保管簽發，此屬該公司內部之事，與甲○○等是否有詐欺之意圖
    無關，故楊文鯉於另案供述稱，「支票係張聲命簽發交付」，就其形式觀察，顯
    不足以動搖原確定判決而為有利於聲請人之判決，當與再審之要件不合。
四、綜上所述，聲請人聲請再審，為無理由，應予駁回。
據上論斷，應依刑事訴訟法第四百三十四條第一項，裁定如主文。
中    華    民    國    八十九  年       七       月       三十一     日
                          臺灣高等法院刑事第二十二庭
                              審判長法  官  許  正  順
                                    法  官  邱  同  印
                                    法  官  林  明  俊
右正本證明與原本無異。
不得抗告。
                                    書記官  蕭  進  忠
中    華    民    國    八十九    年       八       月         二       日


司法院資訊處製作；財團法人民間司法改革基金會備份。
